【裁判字號】    99,事聲,18
【裁判日期】    990203
【裁判案由】    確定訴訟費用額聲明異議
【裁判全文】
臺灣臺中地方法院民事裁定              99年度事聲字第18號
聲  明  人  朱臣祺
相  對  人  財團法人法律扶助基金會
法定代理人  賴古登美
上列當事人間聲請確定訴訟費用額事件，聲明人對於本院司法事
務官民國98年12月28日所為之98年度司聲字第2627號裁定聲明異
議，本院裁定如下：
    主  文
異議駁回。
    理  由
一、本件異議意旨略以：原裁定書僅針對本院前案（即95年度訴
    字第1213號附帶民事損害賠償事件）之原告作出各自負擔一
    半之裁定，並未針對該案被告即聲明人與賴志榮各自應負擔
    金額之裁定，顯有失公允及比例原則。又聲明人目前因案執
    行中，並無能力負擔全部之金額，為此聲明異議等語。
二、按訴訟費用，由敗訴之當事人負擔，民事訴訟法第78條定有
    明文。又法院未於訴訟費用之裁判確定其費用額者，第一審
    受訴法院於該裁判有執行力後，應依聲請以裁定確定之。依
    第1項確定之訴訟費用額，應於裁定送達之翌日起，加給按
    法定利率計算之利息，民事訴訟法第91條亦有規定。所謂「
    以裁定確定之」，係指法院已為訴訟費用之裁判，僅未確定
    其費用額而言，即訴訟費用之裁判中未確定其費用額之情形
    。是確定訴訟費用之裁定，僅在確定敗訴之當事人應負擔之
    訴訟費用數額，並非就權利存在與否為確定，其償還義務如
    何，應從命負擔訴訟費用之裁判定之。因此，當事人在該程
    序中，自僅得就各個費用項目是否為法律上之訴訟費用、數
    額之計算有無錯誤加以爭執。次按，當事人對於司法事務官
    處理事件所為之終局處分，得於處分送達後10日之不變期間
    內，以書狀向司法事務官提出異議。司法事務官認前項異議
    有理由時，應另為適當之處分；認異議為無理由者，應送請
    法院裁定之。法院認第1項之異議為有理由時，應為適當之
    裁定；認異議為無理由者，應以裁定駁回之。前項裁定，應
    敘明理由，並送達於當事人，民事訴訟法第240條之4定有明
    文。
三、經查，本院95年度訴字第1213號附帶民事損害賠償事件，業
    已判決該案原告一部勝訴、一部敗訴，訴訟費用由該案被告
    即聲明人與賴志榮連帶負擔百分之六十六，該案原告則各負
    擔百分之十七確定。異議人上開聲明異議意旨，既非就費用
    項目是否為法律上之訴訟費用、數額之計算有無錯誤加以爭
    執，參照前開說明，自非本件確定訴訟費用額之裁定程序所
    得加以審究。聲明人執此指摘原裁定不當，求為廢棄，自無
    理由，其異議應予駁回，爰裁定如主文。
四、依民事訴訟法第240條之4第3項，裁定如主文。
中    華    民    國    99    年    2     月    3     日
                  民事第二庭    法  官  黃炫中
正本係照原本作成。
如不服本裁定，應於送達後10日內向本院提出抗告狀，並繳納抗
告裁判費新臺幣1,000元。
中    華    民    國    99    年    2     月    3     日
                                書記官

司法院資訊處製作；財團法人民間司法改革基金會備份。
